【裁判字號】    99,訴,364
【裁判日期】    991210
【裁判案由】    違反毒品危害防制條例
【裁判全文】
臺灣雲林地方法院刑事判決               99年度訴字第364號
公  訴  人  臺灣雲林地方法院檢察署檢察官
被      告  吳銘山
上列被告因違反毒品危害防制條例等案件，經檢察官提起公訴及
併案（起訴案號：臺灣雲林地方法院檢察署99年度毒偵字第243
號、第376 號、第782 號；移送併辦案號：臺灣臺中地方法院檢
察署99年度毒偵字第2535號），被告於本院準備程序中就被訴事
實均為有罪之陳述，經本院裁定改依簡式審判程序合併審理，並
合併判決如下：
    主  文
吳銘山施用第一級毒品，累犯，處有期徒刑拾月。又施用第一級
毒品，累犯，處有期徒刑拾壹月，扣案之海洛因壹包（驗餘淨重
零點壹柒陸公克）沒收銷燬之，包裹上開海洛因之外包裝袋壹
只沒收之。又施用第一級毒品，累犯，處有期徒刑拾壹月。應執
行有期徒刑壹年拾月，扣案之海洛因壹包（驗餘淨重零點壹柒
陸公克）沒收銷燬之，包裹上開海洛因之外包裝袋壹只沒收之。
    事實及理由
一、吳銘山前因施用毒品案件，經臺灣臺中地方法院（下稱臺中
    地院）2 次裁定觀察、勒戒後，均認無繼續施用毒品之傾向
    ，分別於民國87年9 月24日及88年12月29日予以釋放，並由
    臺灣臺中地方法院檢察署檢察官（下稱臺中地檢署）分別以
    87年度偵字第15691 號及88年度毒偵字第2748號為不起訴處
    分確定。復因2 次施用第一、二級毒品案件，經臺中地檢署
    檢察官聲請另入戒治處所施以強制戒治並予起訴，戒治部分
    於90年8 月4 日執行完畢釋放出所，上開案件經臺中地院以
    89年度訴字第968 號及90年度訴字第834 號判各處應執行有
    期徒刑1 年3 月、9 月確定，二案接續執行後，於92年3 月
    4 日縮短刑期假釋出監並付保護管束，並於92年6 月30日保
    護管束期滿未經撤銷視為執行完畢。再因連續施用第一、二
    級毒品案件，經臺中地院以92年度易字第2977號判處有期徒
    刑1 年、8 月，應執行有期徒刑1 年6 月確定；另因連續施
    用第一、二級毒品案件，經臺中地院以94年度訴字第29號各
    判處有期徒刑1 年2 月、8 月，上開2 罪，嗣經臺中地院以
    96年度聲減字第2 號裁定各減為有期徒刑7 月、4 月，應執
    行有期徒刑10月確定，並與上開案件接續執行後，於96年7
    月26日徒刑執行完畢出監。詎其仍不知悛悔，復基於施用第
    一級毒品海洛因及第二級毒品甲基安非他命之犯意，分別為
    下列犯行：
    (1)於99年1 月17日15時許，在其雲林縣口湖鄉祖父住處，以
      將海洛因及甲基安非他命混合後放入玻璃球內燒烤後吸食
      其煙之方式，同時施用第一級毒品海洛因及第二級毒品甲
      基安非他命1 次。
    (2)於99年3 月23日23時許，在雲林縣斗六市斗六火車站廁所
      內，以同上方式，同時施用第一級毒品海洛因及第二級毒
      品甲基安非他命1 次。
    (3)於99年4 月21日上午某時許，在其雲林縣口湖鄉祖父住處
      ，以同上之方式，同時施用第一級毒品海洛因及第二級毒
      品甲基安非他命1 次。
      嗣因其為毒品列管人口，於99年1 月18日23時5 分許，為
      警帶回警局採尿送驗，結果呈嗎啡及甲基安非他命陽性反
      應；另於99年3 月24日6 時30分許，在雲林縣水林鄉頂尖
      山55之5 號為警查獲，扣得第一級毒品海洛因1 包（驗餘
      淨重0.3176公克），經採尿送驗，亦檢出毒品嗎啡及甲基
      安非他命陽性反應，始悉上情；再於99年4 月22日，因其
      另涉竊盜案件為警查獲後，於當日及同年月24日（因該竊
      盜案件入臺灣雲林看守所執行羈押）各經警方、所方採其
      尿液送驗結果依序呈毒品嗎啡、甲基安非他命陽性反應及
      甲基安非他命陽性反應而悉上情。
二、認定犯罪事實所憑之證據及理由：
（一) 本院99年度訴字第364 號、第442 號案件，為刑事訴訟法
      第7 條第1 款一人犯數罪之相牽連案件，本院予以合併審
      理及裁判。又被告吳銘山所犯之罪，均係死刑、無期徒刑
      、最輕本刑為3 年以上有期徒刑以外之罪，其於準備程序
      就前揭被訴事實為有罪之陳述，經受命法官告知簡式審判
      程序之旨，並聽取其與檢察官之意見後，本院合議庭裁定
      由受命法官獨任進行簡式審判程序，是本案之證據調查，
      依刑事訴訟法第273 條之2 規定，不受同法第159 條第1
      項、第161 條之2 、第161 條之3 、第163 條之1 及第16
      4 條至第170 條規定之限制，合先敘明。
（二) 上開犯罪事實，業據被告坦承不諱；又被告分別於99 年1
      月18日、3 月24日、4 月22日及4 月24日採尿送驗，前3
      次結果均呈現嗎啡、甲基安非他命陽性反應，而4 月24日
      該次僅呈甲基安非他命陽性反應等情，有臺灣檢驗科技股
      份有限公司濫用藥物實驗室99年2 月3 日報告編號KＺ0000
      00000000號濫用藥物尿液檢驗報告、詮昕科技股份有限公
      司99年4 月2 日報告編號00000000號濫用藥物尿液檢驗報
      告、正修科技大學超微量研究科技中心99年5 月10日報告
      編號R00-0000-000號濫用藥物尿液檢驗報告及詮昕科技股
      份有限公司99年5 月4 日報告編號00000000號濫用藥物尿
      液檢驗報告各1 份及雲林縣警察局北港分局查獲毒品案件
      嫌犯尿液真實姓名對照表2 紙、彰化縣警察局鹿港分局委
      託檢驗尿液代號與真實姓名對照表、臺灣雲林第二監獄收
      容人尿液採集作業確認書、同意書暨體檢採收紀錄表各1
      紙在卷足憑。此外，被告於99年3 月23日為警查獲時，當
      場扣得海洛因1 包，經送行政院衛生署草屯療養院鑑定，
      結果判定亦檢出第一級毒品海洛因成分，有該院99年4 月
      22日草療鑑字第0990400129號鑑定書1 紙在卷可參（見臺
      灣雲林地方法院檢察署99年度毒偵字第376 號卷第12頁）
      。足徵被告上揭自白核與事實相符，應堪採信。本件事證
      明確，被告上開犯行均堪認定，應依法論科。
三、論罪科刑之理由：
（ㄧ）核被告所為，均係犯毒品危害防制條例第10條第1 項施用
      第一級毒品罪及同條第2 項施用第二級毒品罪。而其施用
      第一級毒品海洛因及第二級毒品甲基安非他命前所持有之
      低度行為為施用之高度行為所吸收，均不另論罪。又被告
      以將第一級毒品海洛因混合第二級毒品甲基安非他命置於
      玻璃球吸食器內燒烤吸食其煙霧之方式，同時施用第一級
      毒品海洛因及第二級毒品甲基安非他命共3 次，各係以一
      行為同時觸犯上開2 罪名，均為想像競合犯，皆應從一重
      之施用第一級毒品罪處斷。被告所犯上開3 罪，犯意各別
      ，行為互殊，應予分論併罰。至臺灣臺中地方法院檢察署
      檢察官檢察官移送併辦部分（案號：99年度毒偵字第2535
      號），經核與前揭犯罪事實欄一、(3)部分屬同一事實，本
      院自得併予審理，附此敘明。
（二）被告有如事實欄所載前案科刑及執行之情形，有臺灣高等
      法院被告前案紀錄表在卷可參，其於有期徒刑執行完畢後
      5 年內，故意再犯本案有期徒刑以上之各罪，均為累犯，
      上開3 罪各應依刑法第47條第1 項之規定加重其刑。
（三）本院審酌被告自稱國中畢業，智識程度不高，前因施用毒
      品案件，先後經臺中地院裁定送觀察、勒戒及強制戒治，
      並多次判處罪刑，入監服刑之紀錄，有前開臺灣高等法院
      被告前案紀錄表在卷可考，仍不知悛悔，再為本案施用第
      一、二級毒品犯行，顯見其戒絕毒品之決心不堅，惟念及
      其犯後均能坦承犯行，且其施用毒品乃戕害個人身心健康
      ，本身即具有「病患性犯人」之特質，暨其犯罪之手段及
      施用時間之間隔（成癮程度）等一切情狀，分別量處如主
      文所示之刑。又被告於99年1 月17日、3 月23日及4 月21
      日3 次同時施用第一級、第二級毒品犯行，時間相近，而
      施用毒品行為的本質是藥物濫用、物質依賴，自殘性明顯
      ，侵害性卻隱晦。基此，施以一段期間的徒刑，藉以隔離
      毒品、戒除依賴即可；過度監禁的結果，有虛擲被告生命
      、浪費國家稅收的虞慮。再參以刑法第51條第5 款規定係
      採限制加重原則，而非累加原則之意旨，爰定其應執行刑
      為有期徒刑1 年10月。至公訴人就被告3 次施用第一級毒
      品罪各求處有期徒刑1 年4 月，應執行有期徒刑3 年10月
      ，容有過重。
（四）另扣案海洛因1 包（驗餘淨重0.3176公克），係屬查獲之
      毒品，應依毒品危害防制條例第18條第1 項前段規定，沒
      收銷燬之；至包裝上開海洛因之包裝袋1 只，係用於包裹
      海洛因，防止其裸露、潮濕，便於攜帶，為被告犯罪所用
      之物，且為其所有，業據被告供明在卷（見彰化縣警察局
      鹿港分局卷第2 頁），又行政院衛生署草屯療養院鑑定時
      ，僅就海洛因部分秤重，有前開鑑定書可佐，足認該外包
      裝袋與扣案之海洛因並無不可析離之關係，爰依刑法第38
      條第1 項第2 款規定宣告沒收之。
據上論斷，應依刑事訴訟法第273 條之1 第1 項、第299 條第1
項前段，毒品危害防制條例第10條第1 項、第2 項、第18條第1
項前段，刑法第11條前段、第47條第1 項、第55條、第38條第1
項第2 款、第51條第5 款，判決如主文。
本案經檢察官陳宜君到庭執行職務。
中    華    民    國    99    年    12    月    10    日
                  刑事第二庭    法  官  周欣怡
以上正本證明與原本無異。
如不服本判決應於收受判決後10日內向本院提出上訴書狀，並應
敘述具體理由；其未敘述上訴理由者，應於上訴期間屆滿後20日
內向本院補提理由書（均須按他造當事人之人數附繕本）。「切
勿逕送上級法院」。
                                書記官  林惠鳳
中    華    民    國    99    年    12    月    10    日
附錄本案論罪科刑法條全文：
毒品危害防制條例第10條
施用第一級毒品者，處6 月以上5 年以下有期徒刑。
施用第二級毒品者，處3 年以下有期徒刑。

司法院資訊處製作；財團法人民間司法改革基金會備份。
